---
title: "Homework № 2"
author: "Abishev Daur"
output:
  html_document:
    df_print: paged
navigation: frame
fontenc: T2A
lang: russian
babel-lang: russian
header-includes: \usepackage[russian]{babel}
toc-depth: 2

---

```{r setup, include=FALSE}
knitr::opts_chunk$set(echo = TRUE)
library(ggplot2)
library(ggm)
library(readxl)
library(ggplot2)
library(ggm)
library(readxl)
library(cluster)
library(ggpubr)
library(factoextra)
library("ISLR")
library("MASS")
```

## Задание 1


Используем набор данных из файла «задание1.xlsx». Файл не содержит пустых значений:
```{r}

df <- read_excel('задание1.xlsx')

sum(is.na(df))

```
Метод главных компонент для понижения размерности данных о
результативности деятельности российских вузов:
```{r}
pca <- prcomp(df[,-c(1)], center = TRUE, scale = TRUE)
summary(pca)
```
Как видно из результатов для сохранения 75% первоначальной информации нам достаточно использовать первые пять компонент. Они будут давать 0.779 информации.

```{r}
pca$sdev    
```

```{r}
per <- summary(pca)$importance[2,]
qplot(y = per, x = names(per)) + 
  geom_bar(stat = 'identity') +
  labs(title = "Доли дисперсии, объясняемые главными компонентами")
```





## Задание 2
Задана случайная величина 𝑋, распределение которой неизвестно. Из данной
случайной величины была получена выборка 𝑥 = {3,5,7,9,9,10,11,13,17,19}.

```{r}
x <- c(3,5,7,9,9,10,11,13,17,19) 
h <-  0.25
n <-  length(x)

```
Найдем оценки 𝑓(𝑥) в точках 5 и 10, используя:
a) Ядро Епанечникова.

Для точки 5:
```{r}
s_5 = 0
for (i in 1:n){
  x_5 = (x[i] - 5) / h
  s_5 = s_5 + 3/4 * max(1-x_5^2, 0)
}
s_5 = s_5 / (n*h)
s_5
```

Для точки 10:

```{r}
s_10 = 0
for (i in 1:n){
  x_10 = (x[i] - 10) / h
  s_10 = s_10 + 3/4 * max(1-x_10^2, 0)
}
s_10 = s_10 / (n*h)
s_10
```
Найдем оценки 𝑓(𝑥) в точках 5 и 10, используя:
b) Гауссово ядро

Для точки 5:

```{r}
s_5 = 0
for (i in 1:n){
  x_5 = (x[i] - 5) / h
  s_5 = s_5 + 1/(sqrt(2) * pi) * exp(-x_5^2 /2)
}
s_5 = s_5 / (n*h)
s_5
```
Для точки 10:

```{r}
s_10 = 0
for (i in 1:n){
  x_10 = (x[i] - 10) / h
  s_10 = s_10 + 1/(sqrt(2) * pi) * exp(-x_10^2 /2)
}
s_10 = s_10 / (n*h)
s_10
```

## Задание 3

Используем набор данных «задание3.xlsx», содержащий основные характеристики социально-экономического развития регионов России.


```{r}
df <- read_excel('задание3.xlsx')
sum(is.na(df))
```

Избавимся от пустого значения заменив его на среднее. Также заменим "," на ".":
```{r}
for ( i in 2:ncol(df)) {
  df[[i]] <- as.numeric(gsub(",", ".", df[[i]]) )
}

df$x13[is.na(df$x13)] <- mean(df$x13, na.rm = T)
sum(is.na(df))

```

Выберtем 4 переменные, которые могут использоваться для классификации регионов. Это Площадь территории, тыс. км2, Численность населения, тыс. чел.,  ВРП, млн. руб., Объем добычи полезных ископаемых, млн. руб.:
```{r}
df_k <- df[,c(2,3,8,11)]
```

Найдем оптимальное количество кластеров, методом "Elbow":

```{r}
fviz_nbclust(df_k, kmeans, method = "wss") +
  geom_vline(xintercept = 4, linetype = 2)+
  labs(subtitle = "Elbow method")
```

Как видно из графика оптимальное количество будет при 4 кластеров.

Осуществим классификацию методом к-средних при 4 кластеров:
```{r}
km.out =kmeans (df_k, 4, nstart =20)

fviz_cluster(km.out, data = df_k,
             geom = "point",
             ellipse.type = "convex", 
             ggtheme = theme_bw()
)

```

Реализуем алгоритм иерархической кластеризации:
```{r}
hc.complete =hclust (dist(df_k), method ="complete")
hc.average =hclust (dist(df_k), method ="average")
hc.single =hclust (dist(df_k), method ="single")
```

И построим дендограммы:
```{r}
par(mfrow =c(1,3))
plot(hc.complete ,main =" Complete Linkage ", xlab="", sub ="",cex =.9)
plot(hc.average , main =" Average Linkage ", xlab="", sub ="",cex =.9)
plot(hc.single , main=" Single Linkage ", xlab="", sub ="",cex =.9)
```

## Задание 4

Используйте набор данных «задание4.xlsx» и избавимся от пустого значения заменив его на среднее:

```{r}
df <- read_excel('задание4.xlsx')
df$x1[is.na(df$x1)] <- mean(df$x1, na.rm = T)
sum(is.na(df$x1))
```

Построим ядерные оценки плотности, используя ядро Гаусса, ядро Епанечникова, а также треугольное ядро для первой переменной:

```{r}
bw1 <- sqrt(var(df$x1)) * length(df$x1) ^ (-1/5)
kde11<-density(df$x1,bw1,kernel="gaussian")
kde21<-density(df$x1,bw1,kernel="epanechnikov")
kde31<-density(df$x1,bw1,kernel="biweight")
```

Построим также графики:

```{r}
plot(kde11, main= 'gaussian')
plot(kde21, main= 'epanechnikov')
plot(kde31, main= 'biweight')
```
Построим ядерные оценки плотности, используя ядро Гаусса, ядро Епанечникова, а также треугольное ядро для второй переменной:

```{r}
bw <- sqrt(var(df$x2)) * length(df$x2) ^ (-1/5)
kde1<-density(df$x2,bw,kernel="gaussian")
kde2<-density(df$x2,bw,kernel="epanechnikov")
kde3<-density(df$x2,bw,kernel="biweight")
```
Построим также графики:

```{r}
plot(kde1, main= 'gaussian')
plot(kde2, main= 'epanechnikov')
plot(kde3, main= 'biweight')
```





## Задание 5


Используйте набор данных «Weekly» из пакета «ISLR»:

```{r}
df <-  Weekly
sum(is.na(df))
```

Построим модель линейного дискриминантного анализа, используя в качестве единственного предиктора переменную «Lag2».

```{r}
lda <- lda(Lag2 ~ ., data = df)
lda$scaling
lda$svd
lda$N
```


